ACORDAO-COMPLETO-2407223

ACÓRDÃO 5695/2020 ATA 16/2020 - SEGUNDA CÂMARA

VISTOS, relatados e discutidos estes autos de Tomada de Contas Especial (TCE) instaurada pelo Ministério da Cultura (MinC) em desfavor de Antônio Carlos Gouveia Júnior- EPP, nome de fantasia "Editora Decor" -, e de seus sócios-administradores, Antônio Carlos Gouveia Júnior e Maria Cecília Crevatin Gouveia, em virtude da não comprovação da boa e regular gestão dos recursos captados via "Lei Rouanet", em face da omissão no dever de prestar contas dos recursos destinados ao Projeto "Coleção Igrejas e Mosteiros Brasileiros", aprovado e autorizado pela Portaria-MinC 329/2011 (Pronac 10-11835, peça 3) , permitindo a captação de recursos financeiros na forma de doações ou patrocínios (Mecenato) , conforme estipulado na Lei 8.313/1991, alterada pela Lei 9.874/1999;
ACORDAM os Ministros do Tribunal de Contas da União, reunidos em sessão da Segunda Câmara, ante as razões expostas pelo Relator, e com fundamento nos arts. 1º, inciso I; 16, inciso III, alínea a, 19, caput; 23, inciso III; e 57 da Lei 8.443, de 16 de julho de 1992, em:
9.1. considerar revéis os responsáveis Antônio Carlos Gouveia Junior - EPP, Sr. Antônio Carlos Gouveia Júnior e Maria Cecília Crevatin Gouveia para todos os efeitos, dando-se prosseguimento ao processo, com fulcro no art. 12, § 3º, da Lei 8.443/1992; 
9.2. julgar irregulares as contas da empresa Antônio Carlos Gouveia Junior - EPP, de Antônio Carlos Gouveia Júnior e de Maria Cecília Crevatin Gouveia e condená-los ao pagamento das quantias abaixo discriminadas, fixando-lhes o prazo de 15 (quinze) dias, a contar da notificação, para que comprovem, perante o Tribunal (art. 214, III, "a", do Regimento Interno) , o recolhimento dos valores aos cofres do Fundo Nacional de Cultura, devidamente atualizados e acrescidos dos juros de mora pertinentes, calculados a partir das datas discriminadas, até a data do efetivo recolhimento, na forma da legislação em vigor:
	Data da ocorrência 
	Valor (R$) 

	29/3/2012
	62.500,00

	16/4/2012
	187.500,00

	28/5/2012
	150.000,00

	27/8/2012
	30.000,00

	28/9/2012
	30.000,00

	30/10/2012
	30.000,00

	28/12/2012
	41.513,13

	28/2/2013
	60.000,00

	6/6/2013
	16.059,00

	18/12/2013
	22.007,87

9.3. aplicar à empresa Antônio Carlos Gouveia Junior - EPP, ao Antônio Carlos Gouveia Júnior e a Maria Cecília Crevatin Gouveia a multa prevista no art. 57 da Lei 8.443/1992, no valor de R$ 100.000,00 (cem mil reais) , fixando-lhes o prazo de 15 (quinze) dias, a contar da notificação, para que comprovem perante o Tribunal (art. 214, III, alínea "a" do Regimento Interno) , o recolhimento do valor ao Tesouro Nacional, atualizado monetariamente desde a data do presente Acórdão até a do efetivo pagamento, caso quitada após o vencimento, na forma da legislação em vigor;
9.4. autorizar, antecipadamente, caso seja requerido, o pagamento das dívidas decorrentes em até 36 (trinta e seis) parcelas mensais e consecutivas, nos termos do art. 26 da Lei 8.443/1992, c/c o art. 217 do Regimento Interno/TCU, fixando-se o vencimento da primeira parcela em 15 (quinze) dias, a contar do recebimento da notificação, e o das demais a cada 30 (trinta) dias, devendo incidir sobre cada uma os encargos devidos, na forma prevista na legislação em vigor, alertando os responsáveis que a falta de comprovação do recolhimento de qualquer parcela importará o vencimento antecipado do saldo devedor, nos termos do art. 217, § 2º, do Regimento Interno-TCU;
9.5. autorizar a cobrança judicial das dívidas, caso não atendidas as notificações, nos termos do art. 28, inciso II, da Lei 8.443/1992;
9.6 encaminhar cópia do presente Acórdão, bem como do Relatório e Voto que o fundamentam, à Procuradoria da República no Estado de São Paulo, nos termos do § 3º, do art. 16, da Lei 8.443/1992; 
9.7. enviar cópia do presente Acórdão à Secretaria Especial da Cultura do Ministério da Cidadania, sucessora do Ministério da Cultura (MinC) , e aos responsáveis, para ciência, informando que a presente deliberação, acompanhada do Relatório e do Voto que a fundamenta, está disponível para a consulta no endereço , além de esclarecer que, caso requerido, o TCU poderá fornecer sem custos as correspondentes cópias, de forma impressa.

Tomada de Contas Especial tomada de contas especial (TCE) instaurada pelo Ministério da Cultura (MinC) em desfavor de Antônio Carlos Gouveia Júnior EPP, nome de fantasia Editora Decor , e de seus sócios-administradores, o Sr. Antônio Carlos Gouveia Júnior e a Sra. Maria Cecília Crevatin Gouveia, em virtude da não comprovação da boa e regular gestão dos recursos captados via Lei Rouanet, em face da omissão no dever de prestar contas dos recursos destinados ao Projeto Coleção Igrejas e Mosteiros Brasileiros, aprovado e autorizado pela Portaria-MinC 329/2011 (Pronac 10-11835, peça 3), permitindo a captação de recursos financeiros na forma de doações ou patrocínios (Mecenato), conforme estipulado na Lei 8.313/1991, alterada pela Lei 9.874/1999.

Segunda Câmara

Ministério da Cultura (extinto).

3. Interessados/Responsáveis:
3.1. Responsáveis: Antônio Carlos Gouveia Junior (CPF XXX.362.038-XX), Antônio Carlos Gouveia Junior - EPP (CNPJ 07.263.605/0001-14), Maria Cecilia Crevatin Gouveia (CPFXXX.676.388-XX).

13.1. Ministros presentes: Ana Arraes (Presidente), Augusto Nardes, Aroldo Cedraz (Relator) e Raimundo Carreiro.
13.2. Ministro-Substituto presente: Marcos Bemquerer Costa.

ACORDAO-COMPLETO-2436678

Acórdão de Relação 11702/2020 - Segunda Câmara

Acórdão de Relação

AROLDO CEDRAZ

Trata-se de Tomada de Contas Especial (TCE) instaurada pelo Ministério da Cultura (MinC) em desfavor de Antônio Carlos Gouveia Júnior- EPP, nome de fantasia "Editora Decor" -, e de seus sócios-administradores, o Sr. Antônio Carlos Gouveia Júnior e a Sra. Maria Cecília Crevatin Gouveia, em virtude da não comprovação da boa e regular gestão dos recursos captados via "Lei Rouanet", em face da omissão no dever de prestar contas dos recursos destinados ao Projeto "Coleção Igrejas e Mosteiros Brasileiros", aprovado e autorizado pela Portaria-MinC 329/2011 (Pronac 10-11835, peça 3) , permitindo a captação de recursos financeiros na forma de doações ou patrocínios (Mecenato) , conforme estipulado na Lei 8.313/1991, alterada pela Lei 9.874/1999.
2.	No âmbito deste Tribunal, após regular tramitação, a Secretaria de Controle Externo de Tomada de Contas Especial (SecexTCE) analisou, no mérito, o feito, cuja instrução, por esclarecedora, reproduzo abaixo como parte deste Relatório (Peças 66 a 68) :
	"HISTÓRICO
A Portaria MinC 329/2011 autorizou a captação do valor de apoio, totalizando R$ 629.580,00 no período inicial de 17/6/2011 a 31/12/2011 (peça 5) , com o encerramento do prazo para captação de recursos, após prorrogação, em 31/12/2013 (peça 6) , recaindo o prazo para prestação de contas até 30/1/2014  (de acordo com o § 1º do art.78 da IN-MinC 1/2013) .
O total autorizado foi 100% captado pelo proponente (R$ 629.580,00) , conforme atestam recibos de captação e outros documentos (peças 7, 8 e 21) -, de acordo com as seguintes informações referentes aos valores captados e datas de crédito na conta específica (peça 21, p. 3, item 6.2) :
	Data
	Valor (R$) 

	29/3/2012
	62.500,00

	16/4/2012
	187.500,00

	28/5/2012
	150.000,00

	27/8/2012
	30.000,00

	28/9/2012
	30.000,00

	30/10/2012
	30.000,00

	28/12/2012
	41.513,13

	28/2/2013
	60.000,00

	6/6/2013
	16.059,00

	18/12/2013
	22.007,87

	Total
	629.580,00

Em relação às efetivas comunicações, o quadro a seguir demonstra que o órgão instaurador diligenciou e notificou devidamente os responsáveis acerca da omissão no dever legal de prestar contas dos recursos recebidos, requerendo a devolução dos valores ou a adoção das providências devidas, a saber:
	Responsáveis
	Ofício/Doc
	Emissor
	Emissão
	Localização
Ofício (Peça) 
	Ciência
	AR/Doc
 (Peça) 

	Antônio Carlos Gouveia Júnior (EPP) 
	Eletrônica
	MinC
	3/2/2017
	9
	-
	-

		221/2017
	MinC
	31/5/2017
	12, p. 1-3
	6/6/2017
	13, p. 1

		502/2017
	MinC
	17/10/2017
	14, p. 1-9
	AR devolvido
	15, p. 5-8

		Edital DOU
	MinC
	14/11/2017
	16
	14/11/2017
	16

	Antônio Carlos Gouveia Júnior
	223/2017
	MinC
	31/5/2017
	12, p. 7-9
	6/6/2017
	13, p. 3

		503/2017
	MinC
	17/10/2017
	14, p. 10-18
	AR devolvido
	15, p. 1-4

		Edital DOU
	MinC
	14/11/2017
	16
	14/11/2017
	16

	Maria Cecília Crevatin Gouveia
	225/2017
	MinC
	31/5/2017
	12, p.13-15
	6/6/2017
	13, p. 5

		504/2017
	MinC
	17/10/2017
	14, p. 19-27
	AR devolvido
	15, p. 9-12

		Edital DOU
	MinC
	14/11/2017
	16
	14/11/2017
	16

Ainda, a gestão empreendida no projeto foi quali¿cada como irregular devido à omissão no dever de prestar contas, conforme o Laudo Final sobre a Prestação de Contas 109/2017/MinC (peça 10) , que determinou sua reprovação e deferiu a inabilitação da proponente.
Diante da não apresentação da prestação de contas e da consequente não demonstração da boa e regular gestão dos recursos repassados, assim como a não devolução dos recursos, instaurou-se o presente processo. Nesse sentido, no Relatório de TCE 693/2017 (peça 21) , concluiu-se que o prejuízo importa no valor original de R$ 629.580,00, imputando-se a responsabilidade solidária à proponente, Antônio Carlos Gouveia Júnior-EPP (CNPJ 07.263.605/0001-14) e a seus responsáveis, os sócios (vide contrato social à peça 4) Sr. Antônio Carlos Gouveia Júnior (CPF XXX.362.038-XX) e Sra. Maria Cecília Crevatin Gouveia (CPF XXX.676.388-XX) .
O Relatório de Auditoria 839/2018 (peça 22) , da Controladoria-Geral da União (CGU) , ratificou o posicionamento do Tomador de Contas (peça 21) . Após serem emitidos o Certificado de Auditoria, o Parecer do Dirigente e o Pronunciamento Ministerial (peças 23, 24 e 25, respectivamente) , o processo foi remetido a esse Tribunal.
Na instrução inicial (peça 30) , analisando-se os documentos nos autos, concluiu-se pela necessidade de realização de citação e audiência para as irregularidades abaixo:
CITAÇÃO
Irregularidade 1: não comprovação da boa e regular gestão dos recursos captados com amparo no Pronac 10-11835, decorrente da omissão no dever de prestar contas dos valores transferidos;
Valor original do débito e data:
	Data
	Valor
 (R$) 

	29/3/2012
	62.500,00

	16/4/2012
	187.500,00

	28/5/2012
	150.000,00

	27/8/2012
	30.000,00

	28/9/2012
	30.000,00

	30/10/2012
	30.000,00

	28/12/2012
	41.513,13

	28/2/2013
	60.000,00

	6/6/2013
	16.059,00

	18/12/2013
	22.007,87

Responsáveis solidários:
- Antônio Carlos Gouveia Júnior-EPP (CNPJ 07.263.605/0001-14) ;
Conduta: omitir-se no dever de prestar contas dos recursos captados com amparo no Pronac 10-11835, quando deveria tê-lo feito até 30/1/2014;
- Sr. Antônio Carlos Gouveia Júnior (CPF XXX.362.038-XX) , sócio-administrador da Antônio Carlos Gouveia Júnior-EPP (CNPJ 07.263.605/0001-14) ;
Conduta: omitir-se no dever de prestar contas dos recursos captados com amparo no Pronac 10-11835, quando deveria tê-lo feito até 30/1/2014;
- Sra. Maria Cecília Crevatin Gouveia (CPF XXX.676.388-XX) , sócia-administradora da Antônio Carlos Gouveia Júnior-EPP (CNPJ 07.263.605/0001-14) ;
Conduta: omitir-se no dever de prestar contas dos recursos captados com amparo no Pronac 10-11835, quando deveria tê-lo feito até 30/1/2014;
AUDIÊNCIA
Irregularidade 2: não cumprimento do prazo originalmente estipulado para prestação de contas no âmbito do projeto Pronac 10-11835;
Responsáveis: 
- Sr. Antônio Carlos Gouveia Júnior (CPF XXX.362.038-XX) ;
Conduta: descumprir o prazo originalmente estipulado para prestação de contas dos recursos federais captados com amparo no Pronac 10-11835, que se encerrou em 30/1/2014;
- Sra. Maria Cecília Crevatin Gouveia (CPF XXX.676.388-XX) ;
Conduta: descumprir o prazo originalmente estipulado para prestação de contas dos recursos federais captados com amparo no Pronac 10-11835, que se encerrou em 30/1/2014;
Em cumprimento ao pronunciamento da unidade (peça 27) , foram efetuadas as citações e audiências dos responsáveis, conforme delineado a seguir (vide despacho à peça 58) :
	Ofício Secex-TCE
	Data do ofício
	Peça Ofício
	Data do recebimento do ofício
	Recebedor do Ofício
	Peça AR
	Destinatário
	Origem do endereço
	Peça pesquisa endereço
	Fim do Prazo para defesa

	0736/2019
	20/3/2019
	33
	26/3/2019
	Terceiros
	39
	Antônio Carlos Gouveia Junior-EPP
	RFB/Base CPF sócio Antônio Gouveia) 
	62
	11/4/2019

	0737/2019
	20/3/2019
	34
	AR devolvido ("mudou-se") 
	n/a
	41 e 46
	Antônio Carlos Gouveia Junior
	Ficha de Qualificação MinC
	18, p. 3
	n/a

	0738/2019
	20/3/2019
	35
	AR devolvido (motivo ilegível) 
	n/a
	40 e 45
	Maria Cecilia Crevatin Gouveia
	Ficha de Qualificação MinC
	18, p. 5
	n/a

	0895/2019
	20/3/2019
	36
	AR devolvido ("mudou-se") 
	n/a
	44 e 47
	Antônio Carlos Gouveia Junior-EPP
	Receita Federal (Base CNPJ) 
	26
	n/a

	0896/2019
	20/3/2019
	37
	AR devolvido ("destinatário desconhecido") 
	n/a
	43 e 49
	Antônio Carlos Gouveia Junior
	Receita Federal (Base CPF) 
	27
	n/a

	0897/2019
	20/3/2019
	38
	AR devolvido ("destinatário desconhecido") 
	n/a
	42 e 48
	Maria Cecilia Crevatin Gouveia
	Receita Federal (Base CPF) 
	28
	n/a

	5405/2019
	18/7/2019
	51
	19/7/2019
	Terceiros
	57
	Maria Cecilia Crevatin Gouveia
	CNE
	60
	6/8/2019

	5406/2019
	18/7/2019
	52
	AR devolvido ("mudou-se") 
	n/a
	55
	Maria Cecilia Crevatin Gouveia
	CNE
	60
	n/a

	5407/2019
	18/7/2019
	53
	19/7/2019
	Terceiros
	58
	Antônio Carlos Gouveia Junior
	CNE
	61
	6/8/2019

	5408/2019
	18/7/2019
	54
	AR devolvido ("mudou-se") 
	n/a
	56
	Antônio Carlos Gouveia Junior
	CNE
	61
	n/a

Transcorrido o prazo regimental, os responsáveis permaneceram silentes, consoante despacho à peça 59, devendo ser considerados revéis, nos termos do art. 12, §3º, da Lei 8.443/1992.
EXAME TÉCNICO
Em exame, TCE instaurada pelo MinC em virtude da não comprovação da boa e regular gestão dos recursos captados via "Lei Rouanet", em face da omissão no dever de prestar contas dos recursos destinados ao Projeto "Coleção Igrejas e Mosteiros Brasileiros".
Preliminarmente, registra-se que foram anexadas, aos autos, alterações contratuais extraídas de outros processos, relativamente à empresa Antonio Carlos Gouveia Junior-EPP, que corroboram a fidedignidade dos registros da base CNPJ da Receita Federal quanto à cadeia societária, confirmando que, no período de vigência alusivo ao presente convênio, os sócios-administradores eram, de fato, os que ora constam como responsáveis nestes autos (vide peças 63 e 64) .
Da validade das notificações
Preliminarmente, cumpre tecer breves considerações sobre a forma como são realizadas as comunicações processuais no TCU. A esse respeito, destacam-se o art. 179, do Regimento Interno do TCU (Resolução 155, de 4/12/2002) e o art. 4º, inciso III, § 1º, da Resolução TCU 170, de 30 de junho de 2004, in verbis:
Art. 179. A citação, a audiência ou a notificação, bem como a comunicação de diligência, farse-ão:
I - mediante ciência da parte, efetivada por servidor designado, por meio eletrônico, fac-símile, telegrama ou qualquer outra forma, desde que fique confirmada inequivocamente a entrega da comunicação ao destinatário;
II - mediante carta registrada, com aviso de recebimento que comprove a entrega no endereço do destinatário;
III - por edital publicado no Diário Oficial da União, quando o seu destinatário não for localizado
 (...) 
Art. 3º As comunicações serão dirigidas ao responsável, ou ao interessado, ou ao dirigente de órgão ou entidade, ou ao representante legal ou ao procurador constituído nos autos, com poderes expressos no mandato para esse fim, por meio de:
I - correio eletrônico, fac-símile ou telegrama;
II - servidor designado;
III - carta registrada, com aviso de recebimento;
IV - edital publicado no Diário Oficial da União, quando o seu destinatário não for localizado, nas hipóteses em que seja necessário o exercício de defesa".
Art. 4º. Consideram-se entregues as comunicações:
I - efetivadas conforme disposto nos incisos I e II do artigo anterior, mediante confirmação da ciência do destinatário;
II - realizadas na forma prevista no inciso III do artigo anterior, com o retorno do aviso de recebimento, entregue comprovadamente no endereço do destinatário;
III - na data de publicação do edital no Diário Oficial da União, quando realizadas na forma prevista no inciso IV do artigo anterior.
§ 1º O endereço do destinatário deverá ser previamente confirmado mediante consulta aos sistemas disponíveis ao Tribunal ou a outros meios de informação, a qual deverá ser juntada ao respectivo processo.
 (...) 
Bem se vê, portanto, que a validade da citação via postal não depende de que o aviso de recebimento seja assinado pelo próprio destinatário da comunicação, o que dispensa, no caso em tela, a entrega do AR em "mãos próprias". A exigência da norma é no sentido de o Tribunal verificar se a correspondência foi entregue no endereço correto, residindo aqui a necessidade de certeza inequívoca. 
Não é outra a orientação da jurisprudência do TCU, conforme se verifica dos julgados a seguir transcritos:
São válidas as comunicações processuais entregues, mediante carta registrada, no endereço correto do responsável, não havendo necessidade de que o recebimento seja feito por ele próprio (Acórdão 3648/2013-TCU-Segunda Câmara, Relator Ministro JOSÉ JORGE) ;
É prescindível a entrega pessoal das comunicações pelo TCU, razão pela qual não há necessidade de que o aviso de recebimento seja assinado pelo próprio destinatário. Entregandose a correspondência no endereço correto do destinatário, presume-se o recebimento da citação. (Acórdão 1019/2008-TCU-Plenário, Relator Ministro BENJAMIN ZYMLER) ;
As comunicações do TCU, inclusive as citações, deverão ser realizadas mediante Aviso de Recebimento - AR, via Empresa Brasileira de Correios e Telégrafos, bastando para sua validade que se demonstre que a correspondência foi entregue no endereço correto. (Acórdão 1526/2007-TCU-Plenário, Relator Ministro AROLDO CEDRAZ) .
A validade do critério de comunicação processual do TCU foi referendada pelo Supremo Tribunal Federal, nos termos do julgamento do MS-AgR 25.816/DF, por meio do qual se afirmou a desnecessidade da ciência pessoal do interessado, entendendo-se suficiente a comprovação da entrega do "AR" no endereço do destinatário:
EMENTA: AGRAVO REGIMENTAL. MANDADO DE SEGURANÇA. DESNECESSIDADE DE INTIMAÇÃO PESSOAL DAS DECISÕES DO TRIBUNAL DE CONTAS DA UNIÃO. ART. 179 DO REGIMENTO INTERNO DO TCU. INTIMAÇÃO DO ATO IMPUGNADO POR CARTA REGISTRADA, INICIADO O PRAZO DO ART. 18 DA LEI nº 1.533/51 DA DATA CONSTANTE DO AVISO DE RECEBIMENTO. DECADÊNCIA RECONHECIDA. AGRAVO IMPROVIDO.
O envio de carta registrada com aviso de recebimento está expressamente enumerado entre os meios de comunicação de que dispõe o Tribunal de Contas da União para proceder às suas intimações.
O inciso II do art. 179 do Regimento Interno do TCU é claro ao exigir apenas a comprovação da entrega no endereço do destinatário, bastando o aviso de recebimento simples.
Da comprovação da entrega das notificações
No caso vertente, a citação dos responsáveis se deu de forma zelosa, em endereços constantes de bases fidedignas, com a entrega dos ofícios comprovadamente em seus endereços, por meio de Aviso de Recebimento assinado por terceiros, conforme quadro a seguir:
	Responsável
	EXPEDIÇÃO
	RECEBIMENTO

		Ofício TCU nº 
	Data do ofício
	Peça
	AR/Data
	Peça
	Base consulta
	Peça

	Antônio Carlos Gouveia Junior-EPP
	0736/201
	20/3/2019
	33
	26/3/2019
	39
	RFB/Base CPF sócio Antônio Gouveia) 
	62

	Antônio Carlos Gouveia Junior
	0737/2019
	20/3/2019
	34
	AR devolvido ("mudou-se") 
	41 e 46
	Ficha de Qualificação MinC
	18, p. 3

	Maria Cecilia Crevatin Gouveia
	0738/2019
	20/3/2019
	35
	AR devolvido (motivo ilegível) 
	40 e 45
	Ficha de Qualificação MinC
	18, p. 5

	Antônio Carlos Gouveia Junior-EPP
	0895/2019
	20/3/2019
	36
	AR devolvido ("mudou-se") 
	44 e 47
	Receita Federal (Base CNPJ) 
	26

	Antônio Carlos Gouveia Junior
	0896/2019
	20/3/2019
	37
	AR devolvido ("destinatário desconhecido") 
	43 e 49
	Receita Federal (Base CPF) 
	27

	Maria Cecilia Crevatin Gouveia
	0897/2019
	20/3/2019
	38
	AR devolvido ("destinatário desconhecido") 
	42 e 48
	Receita Federal (Base CPF) 
	28

	Maria Cecilia Crevatin Gouveia
	5405/2019
	18/7/2019
	51
	19/7/2019
	57
	CNE
	60

	Maria Cecilia Crevatin Gouveia
	5406/2019
	18/7/2019
	52
	AR devolvido ("mudou-se") 
	55
	CNE
	60

	Antônio Carlos Gouveia Junior
	5407/2019
	18/7/2019
	53
	19/7/2019
	58
	CNE
	61

	Antônio Carlos Gouveia Junior
	5408/2019
	18/7/2019
	54
	AR devolvido ("mudou-se") 
	56
	CNE
	61

Relativamente à sócia Sra. Maria Cecília Crevatin Gouveia, observa-se que a 1ª e 2ª tentativas de notificação restaram frustradas (peças 35, 38, 40, 42, 45 e 48) . Em seguida, foram feitas mais duas tentativas concomitantes, tendo uma delas fracassado (peças 52 e 55) , mas a outra tendo sido exitosa (peças 51 e 57) , entregue a terceiros. 
Verifica-se que a primeira tentativa de notificação da empresa foi efetivada de modo equivocado, uma vez que se deu por meio do endereço de antigo sócio, o Sr. Antônio Carlos Gouveia (peça 33 e 39) , pai do responsável e sócio-administrador Antônio Carlos Gouveia Junior. A segunda tentativa restou frustrada ante a mudança de endereço deste responsável (peças 36, 44 e 47) . A primeira tentativa que restou exitosa não tem validade porque não foi entregue em endereço correto (endereço do sócio-pai) ; entretanto, há que se ver a situação de notificação do outro sócio (sócio-filho) , por se tratar de empresário individual.
Assim, quanto ao sócio-administrador Sr. Antônio Carlos Gouveia Junior, este foi devidamente notificado por meio de terceiros, consoante peças 53 e 58, tendo fracassado as demais tentativas (peças 34, 37, 41, 43, 46, 49, 54 e 56) . A esse respeito, é sabido que a tentativa de notificar pessoa jurídica em endereço da pessoa física que a representa é medida alternativa que visa a trazer o responsável aos autos, o qual, mantendo-se silente, não produz efetividade para um julgamento à revelia. Entretanto, há de se esclarecer que o caso em comento é excepcional, eis que se trata de empresário individual (ME) , e, consoante a recente jurisprudência desta Corte, a pessoa física e a pessoa jurídica, nesse particular, se confundem, podendo-se considerar que a citação da pessoa física é suficiente. Assim, por se tratar de empresa com natureza jurídica de empresário individual, a citação da pessoa física por ela responsável é suficiente.
Nesse sentido, pode-se citar excertos do Relatório e Voto condutores do Acórdão 4476/2019-TCU-Segunda Câmara - Relator Min. Marcos Bemquerer Costa, que evidenciam tal jurisprudência:
Relatório:
37. Repisando a questão da responsabilização de empresa individual, é entendimento consolidado nesta Corte de Contas de que não há necessidade de se promover a desconsideração da personalidade jurídica para a condenação do responsável, uma vez que a empresa individual não tem personalidade diversa e separada do titular, constituindo-se como única pessoa com um único patrimônio, conforme ficou consignado no Voto condutor do Acórdão 2737/2013-TCU-Plenário (...) 
	Voto:
15.	 Nesse sentido, relacionam-se os seguintes enunciados coletados da Jurisprudência Sistematizada do TCU:
"No caso de firma individual ou empresário individual, os bens particulares respondem integral e solidariamente pelas dívidas decorrentes da atividade empresarial, já que o empresário individual atua em nome próprio. Nas empresas individuais, não se faz distinção entre o patrimônio da empresa e o da pessoa física do sócio único." (Acórdão 4784/2014-TCU-Primeira Câmara, rel. Min. Benjamin Zymler) .
"Não há necessidade de se promover a desconsideração da personalidade jurídica para a condenação de responsável empresário individual, uma vez que a empresa individual não tem personalidade diversa e separada do titular, constituindo-se como única pessoa com único patrimônio." (Acórdão 3201/2018-TCU-Segunda Câmara, rel. Min. Aroldo Cedraz) .
"Os empresários individuais respondem com seus bens particulares pelas dívidas decorrentes da atividade empresarial, integral e solidariamente, pois a empresa individual não tem personalidade diversa e separada de seu titular, constituindo uma única pessoa e um único patrimônio." (Acórdão 1563/2012-TCU-Plenário, rel. Min. Subst. Marcos Bemquerer Costa) .
Da revelia dos responsáveis
Quanto à revelia em si, tem-se que nos processos do TCU, ela não leva à presunção de que seriam verdadeiras todas as imputações levantadas contra os responsáveis, diferentemente do que ocorre no processo civil, em que a revelia do réu opera a presunção da verdade dos fatos narrados pelo autor. Dessa forma, a avaliação da responsabilidade do agente não pode prescindir da prova existente no processo ou para ele carreada. 
Ao não apresentarem suas defesas, os responsáveis deixaram de produzir prova da regular aplicação dos recursos sob suas responsabilidades, em afronta às normas que impõem aos gestores públicos a obrigação legal de, sempre que demandados pelos órgãos de controle, apresentar os documentos que demonstrem a correta utilização das verbas públicas, a exemplo do contido no art. 93 do Decreto-Lei 200/67:
Quem quer que utilize dinheiros públicos terá de justificar seu bom e regular emprego na conformidade das leis, regulamentos e normas emanadas das autoridades administrativas competentes.
Mesmo a alegação de defesa não sendo apresentada, considerando o princípio da verdade material que rege esta Corte, procurou-se buscar, em manifestações dos responsáveis na fase interna desta TCE, se havia algum argumento que pudesse ser aproveitado em favor dele. Assim, não foi localizado qualquer documento de defesa (em consonância com as observações do Relatório do Tomador de Contas Especial, peça 21, p. 4, item 8.1) . Logo, não há apresentação de justificativas plausíveis nem documentação apta a comprovar a boa e regular gestão dos recursos.
Dessa forma, não há argumentos apresentados na fase interna com o condão de elidir as irregularidades apontadas.
Da pretensão punitiva
Quanto à pretensão punitiva do TCU, conforme Acórdão 1441/2016-TCU-Plenário, que uniformizou a jurisprudência acerca dessa questão, subordina-se ao prazo geral de prescrição indicado no art. 205 do Código Civil, que é de 10 anos, contado da data de ocorrência da irregularidade sancionada, nos termos do art. 189 do Código Civil, sendo este prazo interrompido pelo ato que ordenar a citação, a audiência ou a oitiva do responsável. 
No caso em exame, não ocorreu a prescrição, uma vez que a omissão da prestação de contas ocorreu em 30/1/2014 (prazo para apresentação da prestação de contas) , e o ato de ordenação da citação ocorreu em 12/2/2019 (peça 32) .
Cumulatividade de multas 
Quanto à possibilidade de aplicação cumulativa das multas dos arts. 57 e 58, inciso I, da Lei 8.443/1992, ainda que seja adequada a realização de citação e audiência dos responsáveis, por força do disposto no art. 209, §4º, do Regimento Interno do TCU, o Tribunal reconhece que existe relação de subordinação entre as condutas de "não comprovação da aplicação dos recursos" e de "omissão na prestação de contas", sendo a primeira consequência da segunda, o que enseja, na verificação das duas irregularidades, a aplicação da multa do art. 57, com o afastamento da multa do art. 58, inciso I, em atenção ao princípio da absorção (Acórdão 9579/2015-TCU-Segunda Câmara, Relator Ministro Vital do Rêgo; Acórdão 2469/2019-TCU-Primeira Câmara, Relator Ministro Augusto Sherman) .
Conforme leciona Cezar Bitencourt (Tratado de Direito Penal: parte geral - 8ª Edição - São Paulo: Saraiva, 2003. Pg. 565) , na absorção, " (...) a pena do delito mais grave absorve a pena do delito menos grave, que deve ser desprezada". No caso concreto, a "omissão no dever de prestar contas", embora seja uma irregularidade autônoma, funciona como fase ou meio para a consecução da "não comprovação da aplicação dos recursos", havendo clara relação de interdependência entre essas condutas. Dessa forma, recaindo as duas ocorrências num mesmo gestor, deve prevalecer a pena do delito mais grave, qual seja, a multa do art. 57, da Lei 8.443/1992.
Cumpre observar, ainda, que a conduta dos responsáveis, consistente nas irregularidades "não comprovação da boa e regular aplicação dos recursos federais repassados em face da omissão no dever de prestar contas" e "não cumprimento do prazo para apresentação de prestação de contas pelo gestor dos recursos", configura violação não só às regras legais, mas também aos princípios basilares da administração pública, eis que, em última análise, ocorre o comprometimento da necessária satisfação à sociedade sobre o efetivo emprego dos recursos públicos postos à disposição da municipalidade, por força do instrumento de repasse em questão.
Nesses casos, em que fica evidente a falta de transparência e lisura, não há como afastar as suspeitas sempre presentes de que a totalidade dos recursos públicos federais, transferida ao município, tenha sido integralmente desviada, em prol de gestor ímprobo, ou de pessoas por ele determinadas, a revelar grave inobservância de dever de cuidado no trato com a coisa pública, isto é, ato praticado com culpa grave, pois, na espécie, a conduta do responsável se distancia daquela que seria esperada de um administrador público minimante diligente, num claro exemplo de erro grosseiro a que alude o art. 28 do Decreto-lei 4.657/1942 (Lei de Introdução às Normas do Direito Brasileiro) , incluído pela Lei 13.655/2018 (Acórdão 1689/2019-TCU-Plenário, Relator: Ministro AUGUSTO NARDES; Acórdão 2924/2018-TCU-Plenário, Relator: Ministro José Mucio Monteiro; Acórdão 2391/2018-TCU-Plenário, Relator: Ministro Benjamin Zymler) . 
Desfecho
Em se tratando de processo em que as partes interessadas não se manifestaram acerca das irregularidades imputadas, não há elementos para que se possa efetivamente aferir e reconhecer a ocorrência de boa-fé na conduta dos responsáveis, podendo este Tribunal, desde logo, proferir o julgamento de mérito pela irregularidade das contas, conforme nos termos dos §§ 2º e 6º do art. 202 do Regimento Interno do TCU (Acórdão 2064/2011-TCU-Primeira Câmara - relator Min. Ubiratan Aguiar, 6.182/2011-TCU-1ª Câmara - relator Min. Weber de Oliveira, 4.072/2010-TCU-1ª Câmara - Relator Min. Valmir Campelo, 1.189/2009-TCU-1ª Câmara - Relator Min. Marcos Bemquerer, e 731/2008-TCU-Plenário - Relator Min. Aroldo Cedraz) .
Dessa forma, os responsáveis devem ser considerados revéis, nos termos do art. 12, §3º, da Lei 8.443/1992, devendo as contas de Antônio Carlos Gouveia Junior - EPP (CNPJ: 07.263.605/0001-14) , do Sr. Antônio Carlos Gouveia Júnior (CPF XXX.362.038-XX) da Sra. Maria Cecília Crevatin Gouveia (CPF XXX.676.388-XX) serem julgadas irregulares, condenando o Sr. Antônio Carlos Gouveia Júnior (CPF XXX.362.038-XX) e a Sra. Maria Cecília Crevatin Gouveia (CPF XXX.676.388-XX) ao débito apurado, com aplicação da multa prevista no art. 57 da Lei 8.443/1992.
Da condenação do responsável - pessoa física
Por fim, acerca da imputação do débito e da aplicação da multa, consoante itens 29 a 32 desta instrução e jurisprudência da Casa - que considera pessoa física e jurídica uma só, no caso de empresário individual -, entende-se pertinente propor que sejam tais condenações aplicadas apenas ao Sr. Antônio Carlos Gouveia Júnior (CPF XXX.362.038-XX) e à Sra. Maria Cecília Crevatin Gouveia (CPF XXX.676.388-XX) , que foram os responsáveis devida e regularmente citados, em sintonia com julgados precedentes similares ao caso (revelia/empresário individual) .
Tal procedimento torna imperioso harmonizar o mesmo tratamento conferido a esses processos, como, por exemplo, no consoante ao Voto condutor do Acórdão 3201/2018-TCU-Segunda Câmara, do Min. Aroldo Cedraz, TC Processo 015.104/2016-8, que trata de TCE instaurada também pelo MinC a outros responsáveis, a saber:
9. Conforme consulta à base da Receita Federal, trata-se de empresa cuja natureza jurídica é a de 'empresário individual'. Uma vez que o patrimônio do empresário individual se confunde com o pessoal, correspondendo a um só conjunto de bens, cujo domínio pertence à pessoa física, mesmo que sirva à atividade empresarial exercida de forma individual, não é necessária sua desconsideração, nem para fins de penhora patrimonial, legitimidade passiva ou citação. Nesse sentido é a jurisprudência desta Corte, a exemplo dos Acórdão 1563/2012-TCU-Plenário) , 1.870/2010 - Primeira Câmara e 615/2008 - Segunda Câmara.
10. Sendo assim, acolho como razões de decidir os pareceres que me antecederam, alterando apenas o encaminhamento para impor o pagamento do débito apurado e da multa prevista no art. 57 da Lei 8.443/1992 somente a Mauro de Vargas Morales.'
Dessa forma, os responsáveis Antônio Carlos Gouveia Junior - EPP (CNPJ: 07.263.605/0001-14) , o Sr. Antônio Carlos Gouveia Júnior (CPF XXX.362.038-XX) e a Sra. Maria Cecília Crevatin Gouveia (CPF XXX.676.388-XX) devem ser considerados revéis, nos termos do art. 12, §3º, da Lei 8.443/1992, devendo as contas serem julgadas irregulares, condenando-se apenas os responsáveis Sr. Antônio Carlos Gouveia Júnior (CPF XXX.362.038-XX) e Sra. Maria Cecília Crevatin Gouveia (CPF XXX.676.388-XX) ao débito apurado e aplicando-lhes a multa prevista no art. 57 da Lei 8.443/1992.
CONCLUSÃO
Conclui-se que os responsáveis devem ser considerados revéis, nos termos do art. 12, §3º, da Lei 8.443/1992, devendo as contas da entidade Antônio Carlos Gouveia Junior - EPP (CNPJ: 07.263.605/0001-14) , do Sr. Antônio Carlos Gouveia Júnior (CPF XXX.362.038-XX) e da Sra. Maria Cecília Crevatin Gouveia (CPF XXX.676.388-XX) serem julgadas irregulares, condenando apenas os responsáveis Sr. Antônio Carlos Gouveia Júnior (CPF XXX.362.038-XX) e Sra. Maria Cecília Crevatin Gouveia (CPF XXX.676.388-XX) ao débito apurado e aplicando-lhes a multa prevista no art. 57 da Lei 8.443/1992 (podendo ser reaplicada, caso se demonstre, por via recursal, a correta aplicação dos recursos, a multa do art. 58, inciso I, da Lei 8.443/1992 (LO/TCU) , que ora se propõe seja absorvida pela multa do art. 57 do mesmo diploma legal) .
PROPOSTA DE ENCAMINHAMENTO
Diante do exposto, submetemos os autos à consideração superior, propondo a este colendo Tribunal:
considerar revéis os responsáveis Antônio Carlos Gouveia Junior - EPP (CNPJ: 07.263.605/0001-14) , Sr. Antônio Carlos Gouveia Júnior (CPF XXX.362.038-XX) e Sra. Maria Cecília Crevatin Gouveia (CPF XXX.676.388-XX) para todos os efeitos, dando-se prosseguimento ao processo, com fulcro no art. 12, § 3º, da Lei 8.443/1992;
julgar irregulares, nos termos dos arts. 1º, inciso I, 16, inciso III, alínea "a", § 2º, da Lei 8.443/1992 c/c os arts. 19 e 23, inciso III, da mesma Lei, e com arts. 1º, inciso I, 209 e inciso I, 210, do Regimento Interno/TCU, as contas dos responsáveis Antônio Carlos Gouveia Junior - EPP (CNPJ: 07.263.605/0001-14) , Sr. Antônio Carlos Gouveia Júnior (CPF XXX.362.038-XX) e Sra. Maria Cecília Crevatin Gouveia (CPF XXX.676.388-XX) ;
condenar o Sr. Antônio Carlos Gouveia Júnior (CPF XXX.362.038-XX) e a Sra. Maria Cecília Crevatin Gouveia (CPF XXX.676.388-XX) ao pagamento da importância a seguir especificada, atualizada monetariamente e acrescida dos juros de mora, calculada a partir da data discriminada até a data do efetiva quitação do débito, fixando-lhes o prazo de quinze dias, para que comprovem, perante o Tribunal (art. 214, inciso III, alínea "a", do Regimento Interno) , o recolhimento das referidas quantias aos cofres do Fundo Nacional de Cultura, nos termos do art. 23, inciso III, alínea "a", da Lei 8.443/1992;
d.1) Valor histórico do débito e data de origem:
	Data de ocorrência
	Valor histórico (R$) 

	29/3/2012
	62.500,00

	16/4/2012
	187.500,00

	28/5/2012
	150.000,00

	27/8/2012
	30.000,00

	28/9/2012
	30.000,00

	30/10/2012
	30.000,00

	28/12/2012
	41.513,13

	28/2/2013
	60.000,00

	6/6/2013
	16.059,00

	18/12/2013
	22.007,87

Valor atualizado do débito, com juros, até 5/4/2020: R$1.073.170,09 (peça 75) 
aplicar, individualmente, ao Sr. Antônio Carlos Gouveia Júnior (CPF XXX.362.038-XX) e à Sra. Maria Cecília Crevatin Gouveia (CPF XXX.676.388-XX) a multa prevista no art. 57 da Lei 8.443/1992 c/c o art. 267 do RI/TCU, fixando-lhes o prazo de quinze dias, a contar da notificação, para que comprove, perante o Tribunal (art. 214, III, a, do Regimento Interno do TCU) , o recolhimento da dívida aos cofres do Tesouro Nacional, atualizada monetariamente desde a data do acórdão que vier a ser proferido por este Tribunal até a do efetivo recolhimento, se pagas após o vencimento, na forma da legislação em vigor;
informar aos responsável Sr. Antônio Carlos Gouveia Júnior (CPF XXX.362.038-XX) e Sra. Maria Cecília Crevatin Gouveia (CPF XXX.676.388-XX) que, caso se demonstre, por via recursal, a correta aplicação dos recursos, poderá ser reaplicada a multa do art. 58, inciso I, da Lei 8.443/1992, antes absorvida pela multa do art. 57 do mesmo diploma legal;
autorizar, desde logo, a cobrança judicial das dívidas, caso não atendidas as notificações, na forma do disposto no art. 28, inciso II, da Lei 8.443/1992;
autorizar também, desde logo, se requerido, com fundamento no art. 28, inciso I, da Lei 8.443, de 1992 c/c o art. 217, §§ 1º e 2º do Regimento Interno, o parcelamento da dívida em até 36 parcelas, incidindo sobre cada parcela, corrigida monetariamente, os correspondentes acréscimos legais fixando- lhe o prazo de quinze dias, a contar do recebimento da notificação, para comprovar perante o Tribunal o recolhimento da primeira parcela, e de trinta dias, a contar da parcela anterior, para comprovar os recolhimentos das demais parcelas, devendo incidir sobre cada valor mensal, atualizado monetariamente, os juros de mora devidos, no caso do débito, na forma prevista na legislação em vigor;
alertar os responsáveis Sr. Antônio Carlos Gouveia Júnior (CPF XXX.362.038-XX) e Sra. Maria Cecília Crevatin Gouveia (CPF XXX.676.388-XX) de que a falta de comprovação do recolhimento de qualquer parcela importará o vencimento antecipado do saldo devedor, nos termos do § 2º do art. 217 do Regimento Interno deste Tribunal;
enviar cópia do Acórdão a ser prolatado, bem como do Relatório e do Voto que o fundamentarem, à Procuradoria da República no Estado de São Paulo, nos termos do § 3º do art. 16 da Lei 8.443/1992 c/c o § 7º do art. 209 do Regimento Interno do TCU, para adoção das medidas cabíveis;
enviar cópia do Acórdão que vier a ser proferido à Secretaria Especial da Cultura do Ministério da Cidadania, sucessora do Ministério da Cultura (MinC) , e aos responsáveis, para ciência, informando que a presente deliberação, acompanhada do Relatório e do Voto que a fundamenta, está disponível para a consulta no endereço www.tcu.gov.br/acordaos, além de esclarecer que, caso requerido, o TCU poderá fornecer sem custos as correspondentes cópias, de forma impressa."
3.	O Ministério Público junto a este Tribunal, no parecer à Peça 69, manifesta-se de acordo com o encaminhamento sugerido pela unidade técnica, no sentido de julgar irregulares as presentes contas, condenar solidariamente em débito os responsáveis e aplicar-lhes individualmente a multa prevista no art. 57 da Lei 8.443/92.
	É o Relatório.

não há.

Procurador Sergio Ricardo Costa Caribé.

TOMADA DE CONTAS ESPECIAL. MINISTÉRIO DA CULTURA. RECURSOS CAPTADOS VIA "LEI ROUANET". PROJETO "COLEÇÃO IGREJAS E MOSTEIROS BRASILEIROS". OMISSÃO NO DEVER DE PRESTAR CONTAS. CITAÇÃO. REVELIA. CONTAS JULGADAS IRREGULARES. DÉBITO. MULTA.

TOMADA DE CONTAS ESPECIAL (TCE)

Secretaria de Controle Externo de Tomada de Contas Especial (SecexTCE).

Aprecia-se nesta oportunidade Tomada de Contas Especial (TCE) instaurada pelo Ministério da Cultura (MinC) em desfavor de Antônio Carlos Gouveia Júnior- EPP, nome de fantasia "Editora Decor", e de seus sócios-administradores, o Sr. Antônio Carlos Gouveia Júnior e a Sra. Maria Cecília Crevatin Gouveia, em virtude da não comprovação da boa e regular gestão dos recursos captados via "Lei Rouanet", em face da omissão no dever de prestar contas dos recursos destinados ao Projeto "Coleção Igrejas e Mosteiros Brasileiros", aprovado e autorizado pela Portaria-MinC 329/2011 (Pronac 10-11835, peça 3) , permitindo a captação de recursos financeiros na forma de doações ou patrocínios (Mecenato) , conforme estipulado na Lei 8.313/1991, alterada pela Lei 9.874/1999.
2.	A Portaria MinC 329/2011 autorizou a captação do valor de apoio, totalizando R$ 629.580,00 no período inicial de 17/6/2011 a 31/12/2011 (Peça 5) , com o encerramento do prazo para captação de recursos, após prorrogação, em 31/12/2013 (Peça 6) . O total autorizado foi 100% captado pelo proponente (R$ 629.580,00) , recaindo o prazo para prestação de contas até 30/1/2014 (de acordo com o § 1º do art.78 da IN-MinC 1/2013) .
3.	A fase interna desta TCE obedeceu à regência normativa para a espécie e resultou na constatação de prejuízo ao Erário e identificação dos responsáveis, devido à omissão no dever de prestar contas.
4.	O Relatório de TCE 693/2017 (Peça 21) concluiu pelo prejuízo no valor de original de R$ 629.580,00 e pela imputação de responsabilidade solidária à empresa proponente, Antônio Carlos Gouveia Júnior-EPP, e a seus responsáveis, os sócios (vide contrato social à peça 4) Sr. Antônio Carlos Gouveia Júnior e Sra. Maria Cecília Crevatin Gouveia.
5.	O Relatório de Auditoria 839/2018 (Peça 22) , da Controladoria-Geral da União (CGU) , ratificou o posicionamento do Tomador de Contas (Peça 21) . Depois de serem emitidos o Certificado de Auditoria, o Parecer do Dirigente e o Pronunciamento Ministerial (Peças 23, 24 e 25, respectivamente) , o processo foi remetido a este Tribunal.
6.	No âmbito deste Tribunal, após exame da documentação inicialmente trazida ao processo, os responsáveis foram regularmente citados (ver quadros nos itens 9 e 17 da instrução transcrita no Relatório precedente) . Transcorrido o prazo regimental, os responsáveis permaneceram silentes, consoante despacho à Peça 59, razão pela qual devem ser considerados revéis, sem óbice ao prosseguimento ao processo, nos termos do art. 12, § 3º, da Lei 8.443/1992.
7.	Assim como os responsáveis foram revéis e não apresentaram justificativas nem documentação apta a comprovar a boa e regular gestão dos recursos, a SecexTCE analisou os elementos já constantes nos autos e não localizou qualquer documento que pudesse ser usado em defesa destes responsáveis. Não havendo nos autos elementos capazes de comprovar a boa e regular aplicação dos recursos repassados e, inexistindo elementos que demonstrem a boa-fé ou outros excludentes de culpabilidade na conduta dos responsáveis.
8.	Considerando, ainda, que restou devidamente quantificado o dano ao Erário e delimitada a responsabilidade pela omissão de prestar contas dos recursos em foco, devem as contas da empresa Antônio Carlos Gouveia Júnior, nome de fantasia "Editora Decor", e de seus sócios-administradores, o Sr. Antônio Carlos Gouveia Júnior e a Sra. Maria Cecília Crevatin Gouveia, na linha de entendimento defendida nos pareceres precedentes, ser julgadas irregulares, com a condenação desses responsáveis em débito pelos valores apurados no processo.
9.	Considero adequado a aplicação da multa positivada no art. 57 da Lei Orgânica deste Tribunal aos responsáveis, cujo valor, em razão do montante do débito apuado, fixo em R$ 100.000,00.
10.	Entendo adequado, também, autorizar antecipadamente, caso venha a ser solicitado, o pagamento das dívidas em até 36 (trinta e seis) parcelas mensais sucessivas, a primeira a vencer em 15 (quinze) dias após a notificação e as demais a cada 30 (trinta) dias, com a incidência dos devidos encargos legais sobre cada uma delas e com o alerta de que a falta de comprovação de recolhimento de qualquer parcela acarretará vencimento antecipado do saldo devedor.
11.	Por fim, considero apropriada a remessa de cópia dos autos à Procuradoria da República no Estado de São Paulo, para as providências que entender cabíveis, em vista da possibilidade de desvio dos recursos, conforme previsto no § 3º do art. 16 da Lei 8.443/1992, c/c e a faculdade do § 7º do art. 209 do Regimento Interno do TCU.
Ante o exposto, VOTO por que o Tribunal aprove o acórdão que ora submeto à apreciação da Segunda Câmara.
TCU, Sala das Sessões Ministro Luciano Brandão Alves de Souza, em 26 de maio de 2020.
AROLDO CEDRAZ 
Relator